# 求助陈版主::自带专属装修出租房产的装修摊销年限问题..

提问人：lardqiu 时间：2020-09-02 14:32:00
请教陈版主,实务是这样的,公司出租厂房,先花了 1000 万把厂房装修成承租方要求的样子,假设承租方是医院,按医院的标准装修,2020年 7 月医院开始营业了,但出租合同还在洽谈,租金未定,租期5-12年未确定下来,这时财务需要对装修暂估入账进行摊销么?我觉得医院虽然在使用,但装修摊销期应该根据租期来定,5-12年存在的不确定性太大,做出估计很可能不合理,而出租房不是医院,也无法合理估计装修的可使用年限,所以出租房没开始摊销,这样处理对么??

回答人：chenyiwei
为何在租约条款尚未谈妥的情况下即投入资金进行装修，以及将房屋交付出租，其商业合理性如何体现？
在目前情况下，由于装修已经达到预定可使用状态，故应开始摊销并计入营业成本。其摊销年限的确定，除了考虑预期可出租的年限以外，还可以考虑如果租赁期结束，是否可要求承租的医院对尚未通过租金回收的装修成本予以补偿。